【裁判字號】    97,訴緝,232
【裁判日期】    971231
【裁判案由】    毒品危害防制條例
【裁判全文】
臺灣高雄地方法院刑事判決             97年度訴緝字第232號
公  訴  人  臺灣高雄地方法院檢察署檢察官
被      告  甲○○
上列被告因毒品危害防制條例案件，經檢察官提起公訴（96年度
毒偵字第9058號），嗣因被告就被訴事實為有罪之陳述，本院經
聽取當事人之意見後，裁定改依簡式審判程序進行，判決如下：
    主  文
甲○○施用第一級毒品，處有期徒捌月；又施用第二級毒品，處
有期徒肆月，扣案之甲基安非他命貳包（含包裝袋，驗前淨重
零點壹公克、驗後淨重零點貳玖公克、驗前淨重零點壹
公克、驗後淨重零點壹壹公克），沒收銷燬之。應執行有
期徒刑拾壹月，扣案之甲基安非他命貳包（含包裝袋，驗前淨
重零點壹公克、驗後淨重零點貳玖公克、驗前淨重零點
壹公克、驗後淨重零點壹壹公克），沒收銷燬之。
    事  實
一、甲○○前因施用毒品案件，經本院裁定送觀察、勒戒後，認
    有繼續施用毒品傾向，復經本院裁定令入戒治處所施以強制
    戒治，於民國93年1 月7 日停止戒治交付保護管束，並於93
    年3 月7 日保護管束期滿而視為執行完畢，經臺灣高雄地方
    法院檢察署檢察官於93年3 月15日以93年度戒毒偵字第180
    號不起訴處分確定。詎其仍不知悔改，分別基於施用第一級
    毒品海洛因與第二級毒品甲基安非他命之犯意，於96 年10
    月3 日5 時50分回溯24小時內之某時，在高雄市○○區○○
    街42號3 樓住處，以將海洛因摻入香菸內吸食之方式，施用
    海洛因1 次，及以將甲基安非他命置於玻璃球吸食器內燒烤
    而吸食煙霧方式，施用甲基安非他命1 次。嗣於96年10 月3
    日零時50分許，在高雄市○○區○○街3 號前，經警盤查，
    當場扣得甲基安非他命2 小包（驗前淨重0.331 公克、驗
    後淨重0.329 公克、驗前淨重0.133 公克、驗後淨重0.13
    1 公克），經採集其尿液送檢，其結果呈嗎啡及甲基安非他
    命陽姓反應，始悉上情。
二、案經高雄市政府警察局保安大隊報請臺灣高雄地方法院檢察
    署檢察官偵查起訴。
    理  由
一、本件被告甲○○所犯係死刑、無期徒刑、最輕本刑為3 年以
    上有期徒刑以外之罪，其於本院準備程序中就被訴事實為有
    罪之陳述，經告知被告簡式審判程序之旨，並聽取檢察官及
    被告之意見後，本院裁定進行簡式審判程序審理，合先敘明
    。
二、被告於上揭時、地，施用海洛因及安非他命之事實，業據其
    於本院審理時供承明確，又被告於96年10月3 日採尿送驗結
    果，確呈甲基安非他命及嗎啡陽性反應，有高雄市立凱旋醫
    院96年10月15日出具濫用藥物尿液檢驗報告附卷可稽。另扣
    案之2 包，經送高雄市立凱旋醫院檢驗結果，係第一級毒品
    甲基安非他命（驗前淨重0.331 公克、驗後淨重0.329 公
    克、驗前淨重0.133 公克、驗後淨重0.131 公克），有該
    醫院96年12月11日檢驗報告2 份附卷可參。足認被告上開自
    白，核與事實相符，堪以採信，故本件事證明確，應依法論
    科。又被告前因施用毒品案件，經本院裁定送觀察、勒戒後
    ，認有繼續施用毒品傾向，復經本院裁定令入戒治處所施以
    強制戒治，於民國93年1 月7 日停止戒治交付保護管束，並
    於93年3 月7 日保護管束期滿而視為執行完畢，經臺灣高雄
    地方法院檢察署檢察官於93年3 月15日以93年度戒毒偵字第
    180 號不起訴處分確定，有卷附臺灣高等法院被告前案紀錄
    表1 份可按。從而，被告於強制戒治執行完畢後，5 年內再
    犯本件施用毒品犯行，應依毒品危害防制條例第23條第2 項
    規定起訴審判。
三、核被告所為，係犯毒品危害防制條例第10條第1 項、第2 項
    施用第一、第二級毒品之罪。其持有第一、第二級毒品海洛
    因、甲基安非他命之低度行為，分別為施用之高度行為吸收
    ，均不另論罪。被告所犯上開2 罪，犯意各別，行為互異，
    應分論併罰。爰審酌被告前有施用毒品案件經觀察、勒戒及
    強制戒治完畢後，仍不愛惜機會戒除毒癮，再為本件犯行，
    顯見被告不知悔改施用毒品之惡習，惟念被告犯後坦承犯行
    ，及其施用毒品係戕害自身身體健康，並未危及他人，犯後
    態度尚可等一切情狀，分別量處如主文所示之刑，並定其應
    執行之刑。扣案之甲基安非他命2 包（驗前淨重0.331 公
    克、驗後淨重0.329 公克、驗前淨重0.133 公克、驗後淨
    重0.131 公克），不問屬於犯人與否，應依毒品危害防制條
    例第18條第1 項前段規定沒收銷燬之；而毒品包裝於毒品鑑
    驗後仍包覆毒品，包裝袋上有微量毒品殘留，客觀上已與毒
    品無法析離，亦應依前揭規定併予沒收銷燬之。至於送驗耗
    費甲基安非他命，既已滅失不存在，自無宣告沒收銷燬之必
    要，附此敘明。
據上論斷，應依刑事訴訟法第273 條之1 第1 項、第299 條第1
項前段，毒品危害防制條例第10條第1 項、第2 項、第18條第1
項前段，刑法第11條前段、第51條第5 款，判決如主文。
本案經檢察官周天畏到庭執行職務。
中    華    民    國    97    年    12    月    31    日
                      刑事第十六庭    法  官  文昌
以上正本證明與原本無異。
如不服本判決，應於收受本判決後10日內向本院提出上訴書狀，
其未敘述上訴理由者，並得於提起上訴後10日內向本院補提理由
書狀（均須按他造當事人之人數附繕本）「切勿逕送上級法院」
。
中    華    民    國    97    年    12    月    31    日
                                      書記官  吳良美
附錄本件判決論罪科刑法條：
毒品危害防制條例第10條
施用第一級毒品者，處 6 月以上 5 年以下有期徒刑。
施用第二級毒品者，處 3 年以下有期徒刑。


司法院資訊處製作；財團法人民間司法改革基金會備份。
